【裁判字號】    87,易,1797
【裁判日期】    890913
【裁判案由】    竊盜
【裁判全文】
臺灣桃園地方法院刑事判決                        八十七年度易字第一七九七號
    公  訴  人  臺灣桃園地方法院檢察署檢察官
    被      告  丙○○
                乙○○
    右  一  人
    選任辯護人  鍾淼雄
右列被告因竊盜案件，經檢察官提起公訴（八十七年度偵字第二四六一號），本院判
決如左：
    主  文
丙○○竊盜，處有期徒刑陸月。
乙○○無罪。
    事  實
一、丙○○意圖為第三人不法之所有，於民國（下同）八十七年二月十一日下午一時
    許，偕同不知情之表甥乙○○、貨車司機丁○○及搬運工薛常麟一同前往桃園縣
    平鎮市○○路一處軍營旁，竊取放在路邊之甲○○所有ＰＶＣ活套水管二十六支
    上車，並載運至乙○○位於台北縣烏來鄉之住處放置，嗣於八十七年二月十二日
甲○○發現該處工地放置之上開水管遭竊後，報警循線查獲上情，並在乙○○前
    開住處查扣該二十六支水管。
二、案經桃園縣警察局中壢分局報請台灣桃園地方法院檢察署檢察官偵查起訴。
    理      由
甲、被告丙○○部分：
一、訊據被告丙○○矢口否認有何上開竊盜犯行，辯稱：當時是元宵節，當初伊是跟
    卡車司機一起去的，不是伊帶乙○○等人前往，且偷那些水管對伊也沒有好處云
    云。然查，右揭事實業據被害人甲○○於警訊時指述綦詳，核與同案被告乙○○
    所述之情節相符，並經證人即貨車司機丁○○、搬運工薛常麟證述屬實，復有發
    貨單、贓物領據各一紙及現場照片三張附卷可稽，且乙○○與被告丙○○又有親
    戚關係，苟被告丙○○未有竊取之意，乙○○又何為如此供證？是被告丙○○前
    開所辯，要屬卸責之詞，不足採信，本件事證已臻明確，其犯行堪以認定，應依
    法論科。
二、核被告丙○○所為，係犯刑法第三百二十條第一項之竊盜罪。爰審酌被告有過失
    致死罪前科，此有本院被告全國前案紀錄表存卷可按，素行尚可，及犯罪之動機
    、目的、手段、所生之危害、竊得財物價值、犯後猶飾詞狡辯圖卸罪行等一切情
    狀，量處如主文所示之刑，以示懲儆。
乙、被告乙○○部分：
一、公訴意旨另謂：被告乙○○於上開時、地與丙○○共同竊取前述二十六支水管，
    因認被告共同涉有刑法第三百二十條第一項之竊盜罪嫌云云。
二、訊據被告乙○○堅決否認有何共同竊盜之不法犯行，辯稱：當時是丙○○帶伊前
    往，伊不知道那些水管是被害人的，當時丙○○說那些水管是他朋友施工剩下不
    要的等語。公訴人認被告乙○○涉嫌共同竊盜，無非係以被害人甲○○之指訴及
    同案被告丙○○之供詞，再參以贓物領據一紙為其論據。
三、按犯罪事實應依證據認定之，無證據不得推定其犯罪事實；又不能證明被告犯罪
    者，應諭知無罪之判決，刑事訴訟法第一百五十四條及第三百零一條第一項分別
    定有明文。經查：（一）證人即貨車司機丁○○於檢察官偵查中即明白指稱：「
    那天乙○○向我說，要去載水管，我即開ＭＵ─四四二號大貨車，和他一起去幼
    獅工業區旁丙○○的池塘等候丙○○，等一個小時，張某才到，他坐到我車上，
    指引我們至雙連路營區旁，有軍人來問何事，張說我們車調頭就走，該軍人即離
    去，乙○○即問張，可以搬否，張說沒問題可以搬，並說這水管是朋友給的，在
    搬的時候，軍人先後來了三次，搬後張某並跟我們一起到烏來。：：：乙○○不
    知該處，因我們去池塘請張某帶路。」等情（見偵查卷第三十三頁背面、第三十
    四頁正面），足見同案被告丙○○確有告知被告乙○○該批水管係朋友相贈，否
    則被告乙○○何以詢問丙○○系爭水管可否搬走？再者，當時又係丙○○帶路前
    往，顯係僅丙○○知悉該處有水管可偷。（二）本件若非被告丙○○告稱該水管
    係朋友給的，被告乙○○豈會在光天化日下僱請大貨車載運？又豈敢進入軍營內
    搬運？，足見本件水管確係被告丙○○一人知悉可偷，而被告乙○○由丙○○告
    知有朋友留下之水管可利用，乃找大貨車及搬運工前往載運，且無心虛之情，否
    則神色當難正常，且當時營區軍人有前來抄取被告乙○○所僱請大貨車之車牌號
    碼，苟被告乙○○與丙○○共同竊取，則日後必被查出，被告乙○○應不至如此
    愚笨，益徵被告確無不法所有之意圖。（三）至於被害人即報案人甲○○僅係指
    述本件水管有遭人竊取之情，而贓物領據係足以證明贓物業經被害人取回而已，
    均不足以資為被告乙○○有共同竊盜之認識或存心之確證，此外，別查無其他積
    極事證可證被告乙○○主觀上有竊盜之犯罪故意，被告否認犯罪，尚堪採信。依
照上開說明，自應諭知被告乙○○無罪之判決，以免冤抑。
據上論斷，應依刑事訴訟法第二百九十九條第一項前段、第三百零一條第一項，刑法
第三百二十條第一項，罰金罰鍰提高標準條例第一項前段，判決如主文。
本案經檢察官呂理銘到庭執行職務
中      華      民      國      八十九    年      九    月      十三    日
                                   臺灣桃園地方法院刑事第二庭
                                       法  官  李  育  仁
右正本證明與原本無異。
如不服本判決，應於判決送達後十日內向本院提出上訴狀( 應附繕本 )，上訴於
臺灣高等法院。
                                       書記官  王  泰  元
中      華      民      國      八十九    年      九    月    二十七    日
論罪法條：刑法第三百二十條第一項
刑法第三百二十條
意圖為自己或第三人不法之所有，而竊取他人之動產者，為竊盜罪，處五年以下有期
徒刑、拘役或五百元以下罰金。
意圖為自己或第三人不法利益，而竊佔他人之不動產者，依前項之規定處斷。
前二項之未遂犯罰之。


司法院資訊處製作；財團法人民間司法改革基金會備份。
